【裁判字號】    98,抗,2013
【裁判日期】    981225
【裁判案由】    遷讓房屋
【裁判全文】
臺灣高等法院民事裁定                  98年度抗字第2013號
    抗  告  人  甲○○
抗告人因與相對人乙○○間遷讓房屋事件，對於中華民國98年11
月25日臺灣臺北地方法院98年度店訴字第5 號裁定提起抗告，本
院裁定如下：
    主      文
抗告駁回。
抗告訴訟費用由抗告人負擔。
    理      由
一、原裁定略以：抗告人不服原法院98 年度店訴字第5號民事判
    決，提起第二審上訴，惟未據繳納第二審裁判費，已經原法
    院於98年6月30日裁定限抗告人於5日內補繳，逾期不繳即駁
    回第二審上訴，抗告人就裁定中之訴訟標的價額核定不服，
    經本院98年 度抗字第1778號、最高法院98年度台抗字第782
    號裁定，先後駁回抗告及再抗告確定，再抗告裁定業已送達
    予抗告人之訴訟代理人林聖彬律師，茲逾期迄今仍未補正，
    則上訴為不合法，應予駁回等語。
二、本件抗告意旨略以：上訴第二審之裁判費是否繳納，為得命
    補正之事項，抗告人前因對訴訟標的價額之核定有爭執，因
    而對原法院之補費裁定提起抗告、再抗告，雖先後經駁回抗
    告及再抗告確定，惟為保障人民之訴訟權益，原法院應於再
    抗告遭駁回後再另定期間命抗告人補繳第二審裁判費，原法
    院未為，有程序上「依法應定期間命補正卻未命補正」之情
    事存在，求予廢棄原裁定云云。
三、按上訴不合程式或有其他不合法之情形而可以補正者，原第
    一審法院應定期間命其補正，如不於期間內補正，應以裁定
    駁回之；又上訴人有律師為訴訟代理人，或依書狀上之記載
    可認其明知上訴要件有欠缺者，法院得不行民事訴訟法第44
    2條第2項之程序，民事訴訟法第442條第2項、民事訴訟法施
    行法第9條分別定有明文。
四、查抗告人對原法院97年度店訴字第5 號第一審判決提起第二
    審上訴，未據繳納第二審裁判費新臺幣（下同）55,702元，
    經原法院於98年6月30日裁定限抗告人於5日內補繳，逾期不
    繳即駁回上訴，雖抗告人對訴訟標的價額之核定有爭執而提
    起抗告及再抗告，先後經本院98年度抗字第1778號、最高法
    院98年度台抗字第782 號裁定駁回確定在案，最高法院並將
    再抗告裁定於98年10月30日送達予抗告人之訴訟代理人林聖
    彬律師，有各該裁定及送達證書附於再抗告卷內足憑，足認
    原法院98年6月30 日補費裁定中之訴訟標的價額並無任何廢
    棄變更情事，抗告人自應依該裁定如數繳納第二審裁判費，
    原法院無重行裁定命抗告人補正之必要。茲抗告人於收受再
    抗告裁定後至98年11月18日止並未如數繳納第二審裁判費，
    業經原法院查明（原法院卷第88-89 頁），則原法院待再抗
    告裁定送達後相當期間之98年11月25日始裁定駁回抗告人之
    上訴，核無不合。抗告意旨指摘原裁定不當，為無理由，應
    予駁回。
五、據上論結：本件抗告為無理由，依民事訴訟法第495條之1第
    1項、第449條第1項、第95條、第78條，裁定如主文。
中    華    民    國    98    年    12    月    25    日
                    民事第一庭
                        審判長法  官  張耀彩
                              法  官  盧彥如
                              法  官  林金吾
正本係照原本作成。
本裁定除以適用法規顯有錯誤為理由外，不得再抗告。如提起再
抗告，應於收受後10日內委任律師為代理人向本院提出再抗告狀
。並繳納再抗告費新台幣１千元。
中    華    民    國    98    年    12    月    25    日
                              書記官  張淑芳

司法院資訊處製作；財團法人民間司法改革基金會備份。
